【裁判字號】    97,易,1327
【裁判日期】    970729
【裁判案由】    竊盜
【裁判全文】
臺灣彰化地方法院刑事判決        九十七年度易字第八四一號
                              九十七年度易字第一三二七號
公  訴  人  臺灣彰化地方法院檢察署檢察官
被      告  甲○○
                    號
                    弄17號
                    （另案在臺灣彰化監獄彰化分監執行中）
            乙○○
                    （另案在臺灣彰化監獄執行中）
            陳利泉
                    155號
上列被告等因竊盜等案件，經檢察官提起公訴（九十七年度偵字
第三一六八號），及由蒞庭檢察官於本院審理時以言詞追加起訴
，本院判決如下：
    主  文
甲○○所犯如附表壹編號一至五所示之罪，各處如附表壹編號一
至五「主文欄」所示之刑。應執行有期徒刑壹年肆月。
乙○○所犯如附表壹編號一、二所示之罪，均累犯，各處如附表
壹編號一、二「主文欄」所示之刑。應執行有期徒刑柒月。
陳利泉所犯如附表貳編號一至六所示之罪，各處如附表貳編號一
至六「主文欄」所示之刑。應執行拘役壹佰貳拾日，如易科罰金
，以新臺幣壹仟元折算壹日。
    事  實
一、甲○○【前曾：(1)於民國九十四年十月四日，因施用第一級
    毒品案件，經本院以九十四年度訴字第一三六二號判處有期
    徒刑九月確定；(2)又於九十五年二月三日，因搶奪案件，經
    臺灣雲林地方法院以九十四年度訴字第八七五號判處有期徒
    刑一年確定；(3)復於九十五年三月六日，因施用第一級毒品
    案件，經臺灣雲林地方法院以九十五年度虎簡字第六０號判
    處有期徒刑六月，得易科罰金確定（上揭(2)、(3)所示之刑期
    後經臺灣雲林地方法院以九十五年度聲字第四五五號裁定應
    執行有期徒刑一年四月確定）；(4)再於九十五年五月八日，
    因詐欺案件，經本院以九十四年度易字第一四九四號判處有
    期徒刑六月，得易科罰金確定（前揭(2)至(4)所示之刑期嗣復
    經本院以九十五年度聲字第一四九四號裁定應執行有期徒刑
    一年九月確定），上開刑期經入監接續執行後，於九十六年
    六月二十七日假釋付保護管束（前開保護管束原定於九十七
    年三月六日屆滿），惟因於假釋期間因故意更犯竊盜罪經判
    處罪刑確定，前開假釋乃經撤銷，所餘殘刑有期徒刑八月八
    日尚未執行完畢】、乙○○【原名陳鴻志，前曾於九十六年
    二月二十六日，因施用第一級毒品案件，經本院以九十五年
    度訴字第一四九０號判處有期徒刑八月確定，嗣經本院以九
    十六年度聲減字一三三五號裁定減為有期徒刑四月，得易科
    罰金確定，入監執行後，已於九十六年九月八日執行完畢（
    其後接執行本院九十六年度斗簡字第三五七號竊盜案件所處
    拘役十日，得易科罰金確定之刑期，並於九十六年九月十八
    日執行完畢）】二人，均因缺款，甲○○先、後五次各別起
    意（其中如附表壹編號一、二所示之二次，各係與乙○○共
    同基於普通竊盜之為自己不法所有意圖之犯意聯絡所為；如
    附表壹編號三至五，則各係其單獨一人基於普通竊盜之為自
    己不法所有意圖所為），乙○○前、後二次各別起意，並各
    與甲○○共同基於普通竊盜之為自己不法所有意圖之犯意聯
    絡（指附表壹編號一、二所示。至如附表壹編號三至五所示
    部分，乙○○並不知情，亦未參與），依序於如附表壹編號
    一至五所示之時間，在彰化縣田中鎮○○路天橋下之臺灣鐵
    路縱貫線二四二公尺又三百公尺處，由甲○○、乙○○二人
    共同以如附表壹編號一、二所示之竊盜方法，或由甲○○獨
    自一人以如附表壹編號三、四、五所示之竊盜方法，分別竊
    得臺灣鐵路管理局所有、堆放在上開鐵道旁（係已自鐵道拆
    下或先行組裝好預備用來更換）之如附表壹編號一至五所示
    之鐵軌道岔零件【總計含有五十公斤鐵岔軌撐二塊、三十七
    公斤道岔接頭零件三塊、三十七公斤道岔魚尾板十一支、三
    十七公斤道岔零件六支、鋼軌拓件九具、三十七公斤魚尾板
    螺栓四支、道釘二支、三十七公斤鋼軌墊板九塊、五十公斤
    道岔墊板十一塊、三十七公斤道岔軌撐十七塊，總重約三百
    二十四公斤，價值約新臺幣十萬元。有關各次竊得之鐵道零
    件種類、數量已無法辨明】得逞，並於如附表貳編號一至七
    所示之時間（持往變賣者詳見附表貳所示），載往址設彰化
    縣田中鎮○○路○段四六０巷一五五號「鼎豐資源回收廠」
    ，以如附表貳編號一至六所示之價格，變賣與知情之陳利泉
    （所為故買贓物六次之犯行，詳見事實欄二所載）而得款花
    用（如附表貳編號一、二所示之變賣所得，由甲○○、乙○
    ○二人朋分用罄，如附表貳編號三至六所示變賣所得款項，
    均由甲○○自行花用）。
二、陳利泉在址設彰化縣田中鎮○○路○段四六０巷一五五號「
    鼎豐資源回收廠」【商號登記負責人為不知情之陳春典（為
    陳利泉之弟）】擔任蒐購回收物品等工作，竟先、後六次各
    別起意，分別基於故買贓物之犯意（起訴書誤載各係基於不
    確定之故意，惟業經蒞庭檢察官於本院準備程序及審理時更
    正為明知之直接故意），於如附表貳編號一至六所示之時間
    ，在上開「鼎豐資源回收廠」，明知甲○○、乙○○二人（
    指附表貳編號一）或甲○○（指附表貳編號二至六）騎乘機
    車載往變賣之鐵道零件【總計含有五十公斤鐵岔軌撐二塊、
    三十七公斤道岔接頭零件三塊、三十七公斤道岔魚尾板十一
    支、三十七公斤道岔零件六支、鋼軌拓件九具、三十七公斤
    魚尾板螺栓四支、道釘二支、三十七公斤鋼軌墊板九塊、五
    十公斤道岔墊板十一塊、三十七公斤道岔軌撐十七塊（總重
    約三百二十四公斤）；其各次故買之鐵道零件贓物之種類、
    數量已無法辨明】，均係臺灣鐵路管理局所有，而由甲○○
    、乙○○共同竊盜（指附表貳編號一、二所示）或由甲○○
    單獨竊盜（指如附表貳編號三至六所示）所取得之贓物，竟
    各以如附表貳編號一至六所示之價格，予以故買之。
三、嗣於九十七年三月十八日下午五時四十分許，為警在前開「
    鼎豐資源回收廠」查獲，並起出陳利泉所故買而由甲○○、
    乙○○共同竊取或由甲○○單獨竊得之五十公斤鐵岔軌撐二
    塊、三十七公斤道岔接頭零件三塊、三十七公斤道岔魚尾板
    十一支、三十七公斤道岔零件六支、鋼軌拓件九具、三十七
    公斤魚尾板螺栓四支、道釘二支、三十七公斤鋼軌墊板九塊
    、五十公斤道岔墊板十一塊、三十七公斤道岔軌撐十七塊（
    上開物品均已由警方發還與臺灣鐵路管理局田中道班技術領
    班鄭昇富代為領回）及陳利泉登載購買上開贓物日期、重量
    、價格之紙張六張扣案。
四、案經彰化縣警察局田中分局報請臺灣彰化地方法院檢察署檢
    察官偵查起訴，及由蒞庭檢察官於本院審理時以言詞追加起
    訴。
    理  由
一、按「（第一項）於第一審辯論終結前，得就與本案相牽連之
    犯罪或本罪之誣告罪，追加起訴。（第二項）追加起訴，得
    於審判期日以言詞為之。」，刑事訴訟法第二百六十五條定
    有明文。本件蒞庭檢察官於本院審理時，當庭以言詞就被告
    甲○○所為如附表壹編號二所示之竊盜犯行，及就被告乙○
    ○所為如附表壹編號一所示之普通竊盜犯行【前揭犯罪分別
    與公訴人起訴書所載之被告甲○○之普通竊盜行為（即如附
    表壹編號一、三至四所示）、被告乙○○之普通竊盜行為（
    即如附表壹編號二所示），具有刑事訴訟法第七條第一款（
    一人犯數罪）、第二款（數人共犯一罪或數罪）之相牽連案
    件關係】追加起訴（見本院審理筆錄第十五、十六頁），於
    程序上係屬合法，本院自應予以審理，先予敘明。
二、又本件有關以下所引用被告甲○○、乙○○、陳利泉三人以
    外之人於審判外之言詞或書面陳述，而不符合刑事訴訟法第
    一百五十九條之一至第一百五十九條之四之規定者，業經公
    訴人及被告甲○○、乙○○、陳利泉於本院審理時明示同意
    作為證據，且均經本院於審理時當庭直接提示而為合法之調
    查，公訴人及被告甲○○、乙○○、陳利泉均未於言詞辯論
    終結前聲明異議，本院審酌前開證據作成或取得之狀況，並
    無非法或不當取證之情事，且亦無顯不可信之情況，故認為
    適當而均得以作為證據，是前開證據依刑事訴訟法第一百五
    十九條之五之規定，均具有證據能力。
三、訊據被告甲○○、乙○○二人對於上揭事實均坦承不諱；質
    之被告陳利泉固亦坦認有於如附表貳編號一至六所示之時間
    ，在前開「鼎豐資源回收廠」，以如附表貳編號一至六所示
    之價格，向被告甲○○或乙○○購得如附表貳編號一至六所
    示之鐵道零件等情不諱，然矢口否認有何前揭六次故買贓物
    犯行，辯稱：伊不知前開所購買之物為贓物云云。惟查：（
    一）被告甲○○、乙○○以機車載往變賣與被告陳利泉之物
    品，係自外觀即可辨識為屬臺灣鐵路管理局所有之鐵道零件
    之鐵岔軌撐、道岔接頭零件、道岔魚尾板、道岔零件、鋼軌
    拓件、魚尾板螺栓、道釘、鋼軌墊板、道岔墊板、道岔軌撐
    等物，有上揭贓物之照片十四幀在卷可稽，且上揭鐵道零件
    ，並未在外流通一節，亦據證人即臺灣鐵路管理局田中道班
    技術領班鄭昇富於偵訊時證述明確；（二）又雖被告陳利泉
    於本院審理時辯稱：伊收購上開物品時，有時未查看物品，
    有時僅自包裝之塑膠袋口上方概略看一下是廢鐵，不知係鐵
    道零件，亦未詢問物品來源云云，然被告陳利泉於如附表貳
    編號一所示時間，收購如附表貳編號一所示之鐵道零件時，
    上開鐵道零件係由被告乙○○直接放置在機車腳踏板上載往
    變賣，並未以任何物品包裝，且被告陳利泉於購買時，確有
    詢問被告乙○○前開物品之來源，被告乙○○告知係「撿拾
    」來的等情，已據證人即同案被告乙○○於本院審理時具結
    證述屬實，又證人即同案被告甲○○於本院審理時亦證稱：
    被告陳利泉購買上開物品時，有問其「東西有沒有問題」（
    即指是否為贓物），且其有向被告陳利泉稱所販賣之物為工
    程用的鐵，被告陳利泉也知道是鐵，否則其無法估計價錢等
    語，是被告陳利泉辯稱：伊收購時未查看物品外觀，不知係
    鐵道零件，亦未詢問來源云云，顯均無可信；（三）再被告
    陳利泉於本院審理時陳稱：「如果我知道是這些東西，我是
    不會買的」一語，堪認被告陳利泉自所購買上開物品之外觀
    ，確得以判斷係屬臺灣鐵路管理局所有之鐵道零件，復參以
    被告陳利泉六次購買上開鐵道零件時，僅將出賣對象之姓名
    （不含身分證統一編號等年籍資料）、購買時間、重量、金
    額，簡單記載在隨時得以丟棄之紙張六張上，而非正式登載
    在回收登記簿，已據被告陳利泉供明在卷，並有上揭紙張六
    紙在卷可憑，益徵被告陳利泉對於上開鐵道零件係屬被告甲
    ○○、乙○○共同竊盜或由被告甲○○單獨竊盜所得之贓物
    ，主觀上顯有所認識，竟仍於如附表貳編號一至六所示之時
    間分別予以故買，被告陳利泉有上揭六次故買贓物之犯行，
    足以認定（被告陳利泉於如附表貳編號一至六所示之時間收
    購上開鐵道零件時，顯知係贓物而故予買受之事證，已詳述
    如前；至被告陳利泉於本院準備程序及審理時供稱：因被告
    甲○○、乙○○先前均曾前至其回收廠變賣物品，其前已登
    載過其二人之身分證統一編號，故於如附表貳編號一至六所
    示之時間，乃未再查看其等之身分證件等語，縱然屬實，亦
    難作為被告陳利泉並未有故買贓物犯行之有利事證）。（四
    ）而被告甲○○、乙○○二人共同所為如附表壹編號一、二
    所示之普通竊盜犯行及被告甲○○單獨所為如附表壹編號三
    至五所示之普通竊盜犯行，已據證人乙○○於本院審理時證
    述屬實，並經被告甲○○、乙○○二人於本院準備程序及審
    理時供承不諱，又被告甲○○、乙○○於本院準備程序及審
    理時均陳稱：上開所竊得之鐵道零件均變賣與被告陳利泉得
    款花用等語，足認被告甲○○、乙○○為前開各次竊盜犯行
    時，主觀上均為有自己不法所有之意圖甚明。（五）此外，
    復有證人鄭昇富於警詢時之證述、贓物認領保管單（含失竊
    財物一覽表）一份及照片二十八幀在卷可佐，本件事證明確
    ，被告甲○○、乙○○、陳利泉三人前開犯行均洵足認定。
四、核被告甲○○如附表壹編號一至五所示、被告乙○○如附表
    壹編號一、二所示，均係犯刑法第三百二十條第一項之普通
    竊盜罪；被告陳利泉如附表貳編號一至六所示，則均係犯刑
    法第三百四十九條第二項之故買贓物罪。又被告甲○○、乙
    ○○二人間，就如附表壹編號一、二所示之二次普通竊盜犯
    行，均有犯意聯絡與行為分擔，均應論以共同正犯。再被告
    甲○○先、後五次之普通竊盜犯行、被告乙○○前、後二次
    之普通竊盜犯行及被告陳利泉共計六次之故買贓物犯行，各
    屬犯意各別、行為時、地互異，應各予分論併罰。另被告乙
    ○○前曾於九十六年二月二十六日，因施用第一級毒品案件
    ，經本院以九十五年度訴字第一四九０號判處有期徒刑八月
    確定，嗣經本院以九十六年度聲減字一三三五號裁定減為有
    期徒刑四月，得易科罰金確定，入監執行後，已於九十六年
    九月八日執行完畢（其後接執行本院九十六年度斗簡字第三
    五七號竊盜案件所處拘役十日，得易科罰金確定之刑期，並
    於九十六年九月十八日執行完畢），有臺灣高等法院被告前
    案紀錄表一份在卷可考，其於上開有期徒刑執行完畢五年內
    ，故意再犯如附表壹編號一、二所示之普通竊盜罪，均屬累
    犯，各應依刑法第四十七條第一項之規定加重其刑。爰審酌
    被告甲○○、乙○○、陳利泉三人之素行（被告甲○○雖無
    構成累犯加重之事由，然有如事實欄一所示之前案紀錄，被
    告乙○○有前開累犯加重情事，素行均非良好；被告乙○○
    未曾因故意犯罪遭判刑之紀錄，有臺灣高等法院被告前案紀
    錄表三份在卷可憑）、被告甲○○、乙○○二人如附表壹所
    示竊盜各五次、二次之手段、竊取財物之價值、被告陳利泉
    如附表貳編號一至六所示故買贓物之手段、買受前開贓物之
    價值、對被害人臺灣鐵路管理局所生之損害及被告甲○○、
    乙○○、陳利泉三人之犯罪後態度等一切情狀，分別就其被
    告甲○○上開五次普通竊盜犯行、被告乙○○前揭二次普通
    竊盜犯行，分別量處如附表壹「主文欄」所示之刑（被告乙
    ○○所為如附表壹編號一、二所示之犯行，雖有累犯加重情
    事，然其於本院審理時從實證述其竊盜次數為二次等情節，
    犯罪後態度尚屬良好，本院認其累犯加重後之刑期，與無累
    犯加重情事之共犯即被告甲○○之刑度，均以量處有期徒刑
    四月為適當），及就被告陳利泉所為如附表貳編號一至六所
    示之犯行，分別量處如附表貳編號一至六「主文欄」所示之
    刑及各諭知易科罰金之折算標準，並各定其應執行之刑如主
    文第一項、第二項、第三項所示，及就被告陳利泉如主文第
    三項所示之應執行刑，諭知易科罰金之折算標準（蒞庭檢察
    官於本院審理時對被告甲○○、乙○○、陳利泉分別求處應
    執行有期徒刑二年六月、一年、七月，本院酌以其三人之犯
    罪情節等情，認均有過重，附予敘明），以示懲儆。另中華
    民國九十六年罪犯減刑條例固已於九十六年七月四日公布，
    並自同年七月十六日生效施行，惟依上開條例第二條第一項
    之規定，必須犯罪在九十六年四月二十四日以前者，始有該
    條例減刑規定之適用；而本案被告甲○○、乙○○、陳利泉
    之前開犯罪時間，均非在九十六年四月二十四日之前，自均
    無適用上開減刑條例之餘地，附此敘明。
據上論斷，應依刑事訴訟法二百六十五條、第二百九十九條第一
項前段，刑法第二十八條、第三百二十條第一項、第三百四十九
條第二項、第四十七條第一項、第四十一條第一項前段、第五十
一條第五款、第六款，刑法施行法第一條之一第一項、第二項前
段，判決如主文。
本案經檢察官吳芙如到庭執行職務
中    華    民    國  九十七  年    七  月  二十九    日
                  刑事第八庭    審判長法官  李雅俐
                                法      官  葉明松
                                法      官  唐中興
以上正本證明與原本無異。
如不服本判決，應於判決送達後10日內，向本院（切勿逕送臺灣
高等法院臺中分院）提出上訴狀，上訴書狀應「敘述具體上訴理
由」，並按他造當事人之人數附繕本。
告訴人或被害人對於判決如有不服具備理由請求檢察官上訴者，
其上訴期間之計算係以檢察官收受判決正本之日期為準。
中    華    民    國  九十七  年    七  月  二十九    日
                                書  記  官  陳秀娟
附錄論罪科刑法條：
刑法第三百二十條第一項：
意圖為自己或第三人不法之所有，而竊取他人之動產者，為竊盜
罪，處五年以下有期徒刑、拘役或五百元以下罰金。
刑法第三百四十九條第二項：
搬運、寄藏、故買贓物或為牙保者，處五年以下有期徒刑、拘役
或科或併科一千元以下罰金。
附表壹：
┌─┬───────┬───┬─────────┬──────────┐
│編│時  間        │行為人│竊盜方法及所得財物│   主    文    欄   │
│號│              │      │                  │                    │
├─┼───────┼───┼─────────┼──────────┤
│一│九十七年三月十│甲○○│共同徒手搬運竊取鐵│甲○○共同竊盜，處有│
│  │一日中午某時（│乙○○│軌道岔零件一批（變│期徒刑肆月。        │
│  │即起訴書附表編│      │賣情形及所得款項如│乙○○共同竊盜，累犯│
│  │號一所示之時間│      │附表貳編號一所示）│，處有期徒刑肆月。  │
│  │）            │      │                  │                    │
├─┼───────┼───┼─────────┼──────────┤
│二│九十七年三月十│甲○○│共同徒手搬運竊取鐵│甲○○共同竊盜，處有│
│  │一日下午四、五│乙○○│軌道岔零件一批（變│期徒刑肆月。        │
│  │時許某時（即起│      │賣情形及所得款項如│乙○○共同竊盜，累犯│
│  │訴書附表編號五│      │附表貳編號二所示）│，處有期徒刑肆月。  │
│  │所示之時間）  │      │                  │                    │
├─┼───────┼───┼─────────┼──────────┤
│三│九十七年三月十│甲○○│獨自一人徒手搬運竊│甲○○竊盜，處有期徒│
│  │二日下午某時（│      │取鐵軌道岔零件一批│刑肆月。            │
│  │即起訴書附表編│      │（變賣情形及所得款│                    │
│  │號二，於如附表│      │項如附表貳編號三所│                    │
│  │貳編號三所示時│      │示）              │                    │
│  │間前）        │      │                  │                    │
├─┼───────┼───┼─────────┼──────────┤
│四│九十七年三月十│甲○○│獨自一人徒手搬運竊│甲○○竊盜，處有期徒│
│  │三日中午某時（│      │取鐵軌道岔零件一批│刑肆月。            │
│  │即起訴書附表編│      │（變賣情形及所得款│                    │
│  │號三，於附表貳│      │項如附表貳編號四所│                    │
│  │編號四所示時間│      │示）              │                    │
│  │前）          │      │                  │                    │
├─┼───────┼───┼─────────┼──────────┤
│五│九十七年三月十│甲○○│獨自一人徒手搬運竊│甲○○竊盜，處有期徒│
│  │六日中午某時（│      │取鐵軌道岔零件一批│刑伍月。            │
│  │即起訴書附表編│      │（變賣情形及所得款│                    │
│  │號四，於附表貳│      │項如附表貳編號五、│                    │
│  │編號五所示時間│      │六所示）          │                    │
│  │前）          │      │                  │                    │
└─┴───────┴───┴─────────┴──────────┘
附表貳：
┌─┬───────┬───┬─────────┬──────────┐
│編│時  間        │載  往│故買之價格及贓物  │   主    文    欄   │
│號│              │出賣者│                  │                    │
├─┼───────┼───┼─────────┼──────────┤
│一│九十七年三月十│甲○○│以新臺幣（下同）六│陳利泉故買贓物，處拘│
│  │一日下午二時五│乙○○│百十六元故買甲○○│役參拾日，如易科罰金│
│  │十五分許      │      │、乙○○二人共同竊│，以新臺幣壹仟元折算│
│  │              │      │取如附表壹編號一所│壹日。              │
│  │              │      │示之鐵道零件一批  │                    │
├─┼───────┼───┼─────────┼──────────┤
│二│九十七年三月十│甲○○│以八百四十九元故買│陳利泉故買贓物，處拘│
│  │一日下午六時五│      │甲○○、乙○○二人│役參拾日，如易科罰金│
│  │十分許        │      │共同竊取如附表壹編│，以新臺幣壹仟元折算│
│  │              │      │號二所示之鐵道零件│壹日。              │
│  │              │      │一批              │                    │
├─┼───────┼───┼─────────┼──────────┤
│三│九十七年三月十│甲○○│以七百七十元故買林│陳利泉故買贓物，處拘│
│  │二日下午六時四│      │佳亨單獨竊取如附表│役參拾日，如易科罰金│
│  │十六分許      │      │壹編號三所示之鐵道│，以新臺幣壹仟元折算│
│  │              │      │零件一批          │壹日。              │
│  │              │      │                  │                    │
├─┼───────┼───┼─────────┼──────────┤
│四│九十七年三月十│甲○○│以三百三十六元故買│陳利泉故買贓物，處拘│
│  │三日中午十二時│      │甲○○單獨竊取如附│役參拾日，如易科罰金│
│  │三十五分許    │      │表壹編號四所示之鐵│，以新臺幣壹仟元折算│
│  │              │      │道零件一批        │壹日。              │
│  │              │      │                  │                    │
├─┼───────┼───┼─────────┼──────────┤
│五│九十七年三月十│甲○○│以五百十七元故買林│陳利泉故買贓物，處拘│
│  │六日下午二時九│      │佳亨單獨竊取如附表│役參拾日，如易科罰金│
│  │分許          │      │壹編號五所示之鐵道│，以新臺幣壹仟元折算│
│  │              │      │零件一批之一部分  │壹日。              │
│  │              │      │                  │                    │
├─┼───────┼───┼─────────┼──────────┤
│六│九十七年三月十│甲○○│以九百二十四元故買│陳利泉故買贓物，處拘│
│  │六日下午三時二│      │甲○○單獨竊取如附│役參拾日，如易科罰金│
│  │十四分許      │      │表壹編號五所示之鐵│，以新臺幣壹仟元折算│
│  │              │      │道零件一批之其中除│壹日。              │
│  │              │      │附表貳編號五所示以│                    │
│  │              │      │外之其餘部分      │                    │
└─┴───────┴───┴─────────┴──────────┘


司法院資訊處製作；財團法人民間司法改革基金會備份。
